最高法院刑事判決　　　　　　九十四年度台上字第三八二七號
　　上　訴　人　甲○○
　　　　　　　　　　　　20號.
上列上訴人因違反妨害國幣懲治條例等罪案件，不服台灣高等法
院中華民國九十四年五月二十六日第二審判決（九十四年度上訴
字第一０九六號，起訴案號：台灣桃園地方法院檢察署九十三年
度偵字第一二七二八號），提起上訴，本院判決如下：
    主  文
上訴駁回。
    理  由
按刑事訴訟法第三百七十七條規定，上訴於第三審法院，非以判
決違背法令為理由，不得為之。是提起第三審上訴，應以原判決
違背法令為理由，係屬法定要件。如果上訴理由狀並未依據卷內
訴訟資料，具體指摘原判決不適用何種法則或如何適用不當，或
所指摘原判決違法情事，顯與法律規定得為第三審上訴理由之違
法情形，不相適合時，均應認其上訴為違背法律上之程式，予以
駁回。本件上訴人甲○○上訴意旨略稱：(一)、依據監所長官告知
，計算上訴期間，應扣除其間之國定例假日，上訴人於民國九十
四年三月三十日提出上訴書狀，原判決認定同年月二十八日為上
訴期間末日，未將其中之例假日扣除，自難認為適法。(二)、第一
審判決事實認定偽造鈔票部分經切剪黏貼，偽造有價證券部分填
寫金額，均與事實不符；支票上金額及署名均非上訴人所為，應
鑑驗筆跡。(三)、上訴人並無製造偽鈔之技術及裁減設備，所扣之
事務機及掃描器亦無製作偽鈔之功能，上訴人所持之偽鈔係以現
金交換而得，充其量構成刑法第一百九十六條之行使收集偽鈔罪
云云。
惟查：上訴第三審法院之案件，是否以判決違背法令為上訴理由
，應就上訴人之上訴理由書狀加以審查。至原判決究有無違法，
與上訴是否以違法為理由為兩事。如上訴理由書狀非以判決違法
為上訴理由，其上訴第三審之程式即有欠缺，應認上訴為不合法
，依刑事訴訟法第三百九十五條前段予以駁回。原判決以：「按
提起上訴，應自判決送達後十日內為之；在監獄或看守所之被告
，於上訴期間內向監所長官提出上訴書狀者，視為上訴期間內之
上訴，刑事訴訟法第三百四十九條、第三百五十一條第一項分別
定有明文。上訴人於第一審法院審理時，係另案於台灣桃園監獄
執行中。而第一審判決業於九十四年三月十八日囑託台灣桃園監
獄長官送達，上訴人於監所收受判決，上訴期間至九十四年三月
二十八日應已屆滿。上訴人遲至九十四年三月三十日始向台灣桃
園監獄提起上訴，已逾十日上訴期間，顯有違背法律上之程式，
且無從補正，自應判決駁回上訴。」經核並無違背法令。查刑事
訴訟法第六十五條準用民法第一百二十二條之規定，於一定期日
或期間內，應為意思表示者，其期日或其期間之末日，為星期日
、紀念日或其他休息日時，以其休息日之次日代之；本件上訴人
於民國九十四年三月十八日收受第一審法院之判決正本，有送達
證書在卷可稽，其上訴期間，因上訴人另案在台灣桃園監獄執行
，又係向監所長官提出上訴書狀，無在途期間可言，截至同年三
月二十八日（星期一）即已屆滿，其期間之末日又非休息日，竟
遲至同年三月三十日，始向台灣桃園監獄提出第二審上訴狀，已
逾十日之合法上訴期間，其上訴自非合法，原判決予以駁回，並
無違誤；上訴意旨主張應扣除其間之例假日云云，自非適法之上
訴理由；上訴意旨乃徒就原判決明確論斷之事項，任意指摘，自
與法律規定得為第三審上訴理由之違法情形，不相適合。其上訴
違背法律上之程式，應予駁回。
據上論結，應依刑事訴訟法第三百九十五條前段，判決如主文。
中　　華　　民　　國　九十四　年　　七　　月　 十五 　日
                      最高法院刑事第十一庭
                          審判長法官  洪　清　江
                                法官  石　木　欽
                                法官  李　伯　道
                                法官  韓　金　秀
                                法官  林　勤　純
      本件正本證明與原本無異
                                      書  記  官
中　　華　　民　　國　九十四　年　　七　　月　二十二　日
                                                      Ｔ
